臺灣臺中地方法院交通事件裁定　　　　 94年度交聲字第675號
原處分機關　交通部公路總局臺中區監理所
受處分人　　甲○○
上列受處分人因違反道路交通管理處罰條例案件，對於交通部公
路總局臺中區監理所民國九十四年八月三十一日所為之十八件裁
決（中監違字第裁六○─Ｇ00000000、Ｇ四Ｚ○○六二
八九、Ｇ00000000、Ｇ00000000、ＡＣ000
0000、ＺＢ0000000、Ｇ00000000、Ｇ00
000000、Ｇ00000000、ＣＶＰ○六一五二○、Ｃ
ＶＰ○六一四八一、Ｅ00000000、Ｅ00000000
、ＧＣ0000000、Ｇ00000000、Ｇ000000
00、Ｇ00000000、Ｇ00000000號裁決書），
聲明異議，本院裁定如下：
    主  文
異議駁回。
    理  由
一、原處分機關略以：受處分人甲○○，其所有之車號Ｘ九─五
    七五二號自用小客車，分別於：(一)、民國九十三年六月二十
    日七時三十四分許，在臺中市○○路、寧夏路口處，行車限
    速五十公里，經測時速七十五公里，超速二十五公里；(二)、
    九十三年五月二十二日十五時十五分許，在臺中市○○路處
    ，因道路收費停車處所停車不依規定繳費；(三)、九十二年十
    一月十九日十八時三十分許，在臺中市○○路處，因道路收
    費停車處所停車不依規定繳費；(四)、九十二年三月三十一日
    十四時一分許，在臺中市市○路處，行車限速五十公里，經
    測時速七十五公里，超速二十五公里；(五)、九十二年三月二
    十二日十六時二十九分許，在臺北市○○路○段處，行車限
    速五十公里，經測時速六十二公里，超速十二公里；(六)、九
    十二年二月十八日十二時二十四分許，在國道一號公路一二
    四公里南下處，行車限速一○○公里，經測時速一二○公里
    ，超速二十公里；(七)、九十二年二月十六日十五時十分許，
    在臺中市○○路處，因道路收費停車處所停車不依規定繳費
    ；(八)、九十二年二月七日二十一時五分許，在臺中市○○路
    處，因道路收費停車處所停車不依規定繳費；(九)、九十二年
    一月二十四日二十一時十分許，在臺中市○○路處，因道路
    收費停車處所停車不依規定繳費；(十)、九十二年一月三日十
    三時十八分許，在臺北縣新莊市○○街處，因道路收費停車
    處所停車不依規定繳費；(十一)、九十二年一月三日十九時二十
    八分許，在臺北縣新莊市○○街處，因道路收費停車處所停
    車不依規定繳費；(十二)、九十一年十一月二十七日十七時五十
    六分許，在新竹市東大高架橋處，行車限速五十公里，經測
    時速八十四公里，超速三十四公里；(十三)、九十一年十月二十
    三日十二時五十八分許，在新竹市○○路路邊停車場處，因
    道路收費停車處所停車不依規定繳費；(十四)、九十一年十月十
    七日九時四十八分許，在臺中市○○路處，在禁止臨時停車
    處所停車；(十五)、九十一年十月九日二十時二十五分許，在臺
    中市○○路段處，因道路收費停車處所停車不依規定繳費；
    (十六)、九十一年九月二十七日十四時四十分許，在臺中市○○
    路處，因道路收費停車處所停車不依規定繳費；(十七)、九十一
    年九月十七日十九時四十分許，在臺中市○○街○○道路收
    費停車處所停車不依規定繳費；(十八)、九十一年六月二十三日
    十四時五分許，在臺中市○○路處，因道路收費停車處所停
    車不依規定繳費等違規事實，經國道公路警察局第二警察隊
    、臺中市警察局、臺北縣政府交通局、新竹市警察局員警以
    科學儀器採證照片依法逕行舉發，受處分人未依限期提出申
    訴，經向原舉發機關查證違規屬實，該所遂於九十四年八月
    三十一日以中監違字第裁六○─Ｇ00000000、Ｇ四
    Ｚ○○六二八九、Ｇ00000000、Ｇ0000000
    0、ＡＣ0000000、ＺＢ0000000、Ｇ000
    00000、Ｇ00000000、Ｇ00000000、
    ＣＶＰ○六一五二○、ＣＶＰ○六一四八一、Ｅ00000
    000、Ｅ00000000、ＧＣ0000000、Ｇ0
    0000000、Ｇ00000000、Ｇ0000000
    0、Ｇ00000000號裁決書，裁處受處分人違反道路
    交通管理處罰條例第三十三條、第四十條、第五十六條之規
    定，分別處罰鍰新臺幣（下同）二千四百元、一千二百元、
    一千二百元、二千四百元、二千四百元、六千元、一千二百
    元、一千二百元、一千二百元、一千二百元、一千二百元、
    二千四百元、一千二百元、一千二百元、一千二百元、一千
    二百元、一千二百元、一千二百元整，逾期則依違反道路交
    通管理事件統一裁罰標準表及裁決書處罰主文裁處，於法並
    無不合等語。
二、本件受處分人甲○○略以：因沒有收到罰單，過了繳費期限
    ，希望罰款能維持原罰金額；於九十四年二月才將戶籍遷至
    現在居住地址，以前之戶籍地址一直未遷出，所以罰單才一
    直寄到舊戶籍地，導致沒收到，罰單日期皆為九十四年二月
    以前，罰單都寄到舊址臺中市西屯區永安里一巷四號，已許
    久無人居住，所以都沒有收到，並附上新戶籍謄本，爰聲明
    異議云云。
三、按汽車行駛於高速公路之道路，而不遵守管制之規定者，處
    汽車駕駛人新臺幣（下同）三千元以上六千元以下罰鍰；汽
    車駕駛人，行車速度超過規定之最高時速者，處一千二百元
    以上二千四百元以下罰鍰；汽車駕駛人停車時，在禁止臨時
    停車處所停車者、在道路收費停車處所停車不依規定繳費者
    ，各處六百元以上一千二百元以下罰鍰。又按汽車地址如有
    變更，應向公路監理機關辦理登記；汽車有各項異動，不依
    規定申報登記者，處汽車所有人九百元以上一千八百元以下
    罰鍰；送達，不能依前二條規定為之者，得將文書寄存送達
    地之地方自治或警察機關，並作送達通知書兩份，一份黏貼
    於應受送達人住居所、事務所、營業所或其就業處所門首，
    另一份交由鄰居轉交或置於該送達處所信箱或其他適當位置
    ，以為送達；前項情形，由郵政機關為送達者，得將文書寄
    存於送達地之郵政機關；寄存機關自收受寄存文書之日起，
    應保存三個月。道路交通管理處罰條例第十六條、第三十三
    條、第四十條、第五十六條第一項第一款、第十一款與道路
    交通安全規則第九十三條、第二十三條第一項、行政程序法
    第七十四條及違反道路交通管理事件統一裁罰標準表分別定
    有明文。
四、經查：受處分人甲○○，其所有之車號Ｘ九─五七五二號自
    用小客車，於上開時、地多項之違規事實，經舉發機關之員
    警，以採證照片依法逕行舉發等情，非但為受處分人於異議
    狀所不爭執，並有原舉發機關舉發之違反道路交通管理事件
    通知單、採證照片與裁決書等在卷可稽。雖受處分人以上開
    情詞置辯，惟經本院審酌卷內相關文件資料得知：受處分人
    甲○○自九十四年二月十四日以前，其戶籍地即為臺中市西
    屯區永安里一鄰永安一巷四號，其後始遷入現今戶籍地址，
    此有其提出之戶籍謄本正本一份在卷可憑。各舉發機關依法
    定地址即臺中市西屯區永安里一鄰永安一巷四號，以掛號寄
    送各違規通知單，經郵政機關以逾期招領退回，因無法送達
    而依法辦理寄存送達，此亦有原舉發機關之違規通知單、寄
    存送達證書、函件、郵政機關大宗掛號函件聯、退回之信件
    等在卷可佐。是本十八件違規通知單，其送達程序於法核無
    不合，其送達已生送達之效力。本院經查亦無任何證據足資
    證明執勤警員有捏造事實、違法取締之情事，則執勤警員本
    其維護交通秩序、安全職責所為之逕行舉發，自應受到合法
    、正確之推定，是受處分人前揭諸違規事實，堪以認定。受
    處分人指摘原處分不當，尚不足採。從而，原處分機關據以
    援引上開規定，分別裁處罰鍰二千四百元、一千二百元、一
    千二百元、二千四百元、二千四百元、六千元、一千二百元
    、一千二百元、一千二百元、一千二百元、一千二百元、二
    千四百元、一千二百元、一千二百元、一千二百元、一千二
    百元、一千二百元、一千二百元整，逾期則依裁決書處罰主
    文規定處罰，並無不當，本十八件異議為無理由，應予駁回
    。
五、據上論斷，應依道路交通管理處罰條例第八十七條、道路交
    通案件處理辦法第十九條規定，裁定如主文。
中　　華　　民　　國　　94　　年　　12　　月　　27　　日
                  交通法庭  法　官  張清洲
以上正本證明與原本無異。
如不服本裁定，應於送達後五日內，向本院提出抗告狀。
                            書記官　沈筱玲
中　　華　　民　　國　　94　　年　　12　　月　　27　　日
